---
title: "PRA2 Visualización de datos"
author: "Juan Emilio Zurita Macias"
date: '`r format(Sys.Date(),"%e de %B, %Y")`'
output:
  html_document: 
    theme: bootstrap
    toc: yes
    number_sections: yes
    fig_width: 9.5
    fig_height: 7
    code_folding: hide
    df_print: paged
  pdf_document:
    toc: yes
    number_sections: true
---

```{r setup, include=FALSE}
knitr::opts_chunk$set(echo = TRUE)
```

```{r load_libraries, include=FALSE}
if (!require('ggraph')) install.packages('ggraph')
if (!require('ggplot2')) install.packages('ggplot2')
if (!require('dplyr')) install.packages('dplyr')
if (!require('hexbin')) install.packages('hexbin')
if (!require('plotly')) install.packages('plotly')
if (!require('randomForest')) install.packages('randomForest')
```

```{r}
heart <- read.csv("heart_2020_cleaned.csv")
```

Uno de los factores más claros que ha demostrado estar correlacionado con enfermedades cardíacas es la edad. ¿Pero afecta en ingual medida a tanto a hombre como a mujeres?. En este gráfico vamos a tratar de responder a preguntas como, ¿Que probabilidad hay de contraer enfermedades cardiacas siendo un varón de 40 años? o ¿Que grupo de edad las mujeres tienen más probabilidad de contraer enfermedades cardiacas que los hombres?

```{r echo=TRUE, message=FALSE, warning=FALSE}
library(plotly)
library(dplyr)


heart %>% 
  group_by(AgeCategory) %>%
  summarise(prob.desease.female = sum(Sex == "Female" & HeartDisease == "Yes")/sum(Sex == "Female") * 100,
            prob.disease.male = sum(Sex == "Male" & HeartDisease == "Yes")/sum(Sex == "Male") * 100  
) %>%
  plot_ly(
    x = ~AgeCategory,
    y = ~prob.desease.female,
    name = "Mujeres",
    type = "bar",
    marker = list(color = 'rgba(237, 106, 90, 1)')
) %>% 
  add_trace(
    y = ~prob.disease.male,
    name = 'Hombres',
    marker = list(color = 'rgba(56, 145, 166, 1)')
) %>%
  layout(
    barmode = 'group',
    title = "Probabilidad de contraer enfermedades cardiacas clasificados por grupo de edad y género",
    xaxis = list(title = "Edad"),
    yaxis = list(title = "Porcentaje"),
    paper_bgcolor = 'rgb(248, 248, 255)',
    plot_bgcolor = 'rgb(248, 248, 255)',
    margin = c(50,50, 50, 50, 4)
)
```

Otro enfoque demográfico interesante, puede ser como afecta no solo el género y edad, sino la raza sobre enfermedades cardíacas, pudiendo responder a preguntas tales como ¿Que porcentaje de personas asiáticas que han sido diagnosticadas con enfermedades cardíacas son mujeres?

```{r echo=TRUE, message=FALSE, warning=FALSE}
library(plotly)
library(dplyr)


heart %>% 
  group_by(Race) %>%
  summarise(prob.desease.female = round(sum(Sex == "Female" & HeartDisease == "Yes")/length(Sex) * 100, 1),
            prob.female = round(sum(Sex == "Female" & HeartDisease == "No")/length(Sex) * 100, 1),
            prob.desease.male = round(sum(Sex == "Male" & HeartDisease == "Yes")/length(Sex) * 100, 1),
            prob.male = round(sum(Sex == "Male" & HeartDisease == "No")/length(Sex) * 100, 1)
) %>%
  plot_ly(
    y = ~Race,
    x = ~prob.desease.female,
    name = "Mujeres con problemas cardíacos",
    type = "bar",
    orientation = 'h',
    hovertemplate  = '%{x}%',
    marker = list(color = 'rgba(237, 106, 90, 1)')
) %>% 
  add_trace(
    x = ~prob.female,
    name = "Mujeres sin problemas cardíacos",
    marker = list(color = 'rgba(237, 106, 90, 0.5)')
) %>% 
  add_trace(
    x = ~prob.desease.male,
    name = "Hombres con problemas cardíacos",
    marker = list(color = 'rgba(56, 145, 166, 1)')
) %>% 
  add_trace(
    x = ~prob.male,
    name = "Hombres sin problemas cardíacos",
    marker = list(color = 'rgba(56, 145, 166, 0.5)')
) %>%
  layout(
    barmode = 'stack',
    title = "Enfermedades cardiacas clasificados por raza y género",
    paper_bgcolor = 'rgb(248, 248, 255)',
    plot_bgcolor = 'rgb(248, 248, 255)',
    showlegend = FALSE,
    margin = c(50,50, 50, 50, 4),
    xaxis = list(
      title = "",
      showgrid = FALSE,
      showline = FALSE,
      showticklabels = FALSE,
      zeroline = FALSE),
    yaxis = list(
      title = "",
      showgrid = FALSE,
      showline = FALSE,
      showticklabels = TRUE,
      ticks="outside",
      ticklen=10,
      zeroline = FALSE)
)
```

Uno de los factores claros que provocan enfermedades cardiacas son los malos hábitos, pero ¿cual es más predominante entre personas diagnosticadas con enfermedades cardíacas?

```{r}
library(dplyr)
library(plotly)


x <- heart %>% 
  filter(HeartDisease == "Yes") %>%
  summarise(smoking = sum(Smoking == "Yes") / length(HeartDisease) * 100,
            alcohol = sum(AlcoholDrinking == "Yes") / length(HeartDisease) * 100,
            no.activity = sum(PhysicalActivity == "No") / length(HeartDisease) * 100,
            other = 100 - smoking - alcohol - no.activity 
)

plot_ly(type='pie', 
        labels=c("Fumador", "Consumidor de alcohol", "Persona Pasiva", "Otros"), 
        values=as.numeric(unlist(x)), 
        textinfo = 'label',
        hoverinfo = 'percent',
        insidetextorientation = 'radial',
        insidetextfont = list(color = c('#FFFFFF', '#000000', '#000000', '#000000')),
        marker = list(colors = c('#ED6A5A', '#9BC1BC', '#F4F1BB',  '#E6EBE0'))
) %>% 
  layout(
    title = 'Malos hábitos en personas diagnosticadas con enfermedades cardíacas',
    xaxis = list(showgrid = FALSE, zeroline = FALSE, showticklabels = FALSE),
    yaxis = list(showgrid = FALSE, zeroline = FALSE, showticklabels = FALSE),
    margin = c(50,50, 50, 50, 4),
    paper_bgcolor = 'rgba(248, 248, 255, 1)',
    plot_bgcolor = 'rgb(248, 248, 255, 1)'
)
```

Otro factor determinante es el índice de masa corporal, pero ¿afecta éste de igual forma a mujeres como a hombres?.

```{r}
library(dplyr)
library(plotly)


heart %>% 
  mutate(BMI.cat = case_when(BMI < 18.5 ~ "Bajo peso",
                             BMI >= 18.5 & BMI < 25 ~ "Normal",
                             BMI >= 25 & BMI < 30 ~ "Sobrepeso",
                             BMI >= 30 ~ "Obesidad")
) %>%
group_by(BMI.cat) %>%
  summarise(prob.desease.female = round(sum(Sex == "Female" & HeartDisease == "Yes")/length(Sex) * 100, 1),
            prob.desease.male = round(sum(Sex == "Male" & HeartDisease == "Yes")/length(Sex) * 100, 1),
) %>%
  plot_ly(
    y = ~BMI.cat,
    x = ~prob.desease.female,
    name = "Mujeres",
    type = "bar",
    orientation = 'h',
    hovertemplate  = '%{x}%',
    marker = list(color = 'rgba(237, 106, 90, 1)')
) %>% 
  add_trace(
    x = ~prob.desease.male,
    name = "Hombres",
    marker = list(color = 'rgba(56, 145, 166, 1)')
) %>%
  layout(
    barmode = 'group',
    title = "Enfermedades cardiacas clasificados por BMI y género",
    paper_bgcolor = 'rgb(248, 248, 255)',
    plot_bgcolor = 'rgb(248, 248, 255)',
    margin = c(50,50, 50, 50, 4),
    showlegend = TRUE,
    xaxis = list(
      title = "",
      showgrid = FALSE,
      showline = FALSE,
      showticklabels = FALSE,
      zeroline = FALSE),
    yaxis = list(
      title = "",
      showgrid = FALSE,
      showline = FALSE,
      showticklabels = TRUE,
      ticks = "outside",
      ticklen = 10,
      zeroline = FALSE)
)
```

Por último se pretende observar como afectan las diferentes variables a enfermedades cardiacas de forma general, haciendo uso del algoritmo Random Forest. Para ello, se han generado un par de modelos, para mujeres y para hombres, y representado la importancia de cada uno de las variables.

```{r}
library(randomForest)
library(plotly)
library(dplyr)


heart2 <- heart %>% 
  mutate(BMI = case_when(BMI < 18.5 ~ "Bajo peso",
                         BMI >= 18.5 & BMI < 25 ~ "Normal",
                         BMI >= 25 & BMI < 30 ~ "Sobrepeso",
                         BMI >= 30 ~ "Obesidad"),
         SleepTime = case_when(SleepTime < 7 ~ "Insuficiente",
                               SleepTime >= 7 & SleepTime < 8 ~ "Recomendable",
                               SleepTime >= 8 ~ "Suficiente"),
         MentalHealth = case_when(MentalHealth < 5 ~ "Buena",
                                  MentalHealth >= 5 & MentalHealth < 10 ~ "Mejorable",
                                  MentalHealth >= 10 ~ "Mala"),
         PhysicalHealth = case_when(PhysicalHealth < 5 ~ "Buena",
                                    PhysicalHealth >= 5 & PhysicalHealth < 10 ~ "Mejorable",
                                    PhysicalHealth >= 10 ~ "Mala"),
         HeartDisease = as.factor(HeartDisease)
) 

set.seed(73)
rf.women <- randomForest(HeartDisease~., ntree=1, data=heart2[heart2$Sex == "Female", ][-c(9)])
rf.men <- randomForest(HeartDisease~., ntree=1, data=heart2[heart2$Sex == "Male", ][-c(9)])

plot_ly(
  x = as.numeric(unlist(rf.women$importance)), 
  y = rownames(rf.women$importance), 
  name = "Women", 
  type = 'scatter',
  mode = "markers", 
  marker = list(color = 'rgba(237, 106, 90, 1)')
) %>% 
  add_trace(
    x = as.numeric(unlist(rf.men$importance)),  
    y = rownames(rf.men$importance), 
    name = "Men",
    type = 'scatter',
    mode = "markers", 
    marker = list(color = 'rgba(56, 145, 166, 1)')
) %>% 
  layout(
    title = "Importancia de cada variable sobre HeartDisease por Random Forest",
    xaxis = list(title = "MeanDrecreaseGini"),
    paper_bgcolor = 'rgb(248, 248, 255)',
    plot_bgcolor = 'rgb(248, 248, 255)',
    margin = c(50,50, 50, 50, 4),
    xaxis = list(
      title = "",
      showgrid = FALSE,
      showline = FALSE,
      showticklabels = FALSE,
      zeroline = FALSE),
    yaxis = list(
      title = "",
      showgrid = TRUE,
      showline = FALSE,
      showticklabels = TRUE,
      zeroline = FALSE)
  )
```


